【裁判字號】    90,簡抗,14
【裁判日期】    900801
【裁判案由】    給付欠款
【裁判全文】
臺灣高雄地方法院民事裁定  九十年度簡抗字第十四號
    抗  告  人  甲○○
    法定代理人  張昌邦
    送達代收人  李逸川
右當事人間請求給付欠款事件，抗告人對於本院鳳山簡易庭民國九十年五月二日九十
年度鳳簡字第三一四號裁定提起抗告，本院裁定如左：
    主      文
原裁定廢棄。
    理      由
一、按抗告法院認抗告有理由者，應廢棄原裁定，民事訴訟法第四百九十二條第二項
    定有明文。
二、本件抗告意旨略以：相對人向原審法院起訴請求給付欠款事件，經原審法院於民
    國九十年五月二日九十年度鳳簡字第三一四號裁定，以本件兩造所訂之融資融券
    契約第十一條已合意以相對人之營業場所所在地之法院即臺灣台北地方法院為第
    一審管轄法院，依民事訴訟法第二十四條第一項之規定，自應由臺灣台北地方法
    院管轄。相對人向無管轄權之本院起訴，顯係違誤，依相對人聲請將本件移送於
    該管轄法院。惟抗告人以原審法院逕以裁定移轉管轄實有不當，為此提起抗告，
    求為廢棄原裁定等語。
三、按當事人以合意定第一審管轄法院，旨在使預定之訴訟，歸屬於一定之法院管轄
    ，是合意所定之管轄法院，必須限於一定之法院，不得廣泛就任何第一審法院定
    為合意管轄之法院，有最高法院八十六年度台抗字第一三九號判決可資參照。查
    兩造所訂之融資融券契約第十一條雖載有：「本契約以乙方（即相對人）營業所
    為履行地，如因本契約訴訟時，以乙方營業場所所在地之法院為管轄法院」等字
    句，但因係廣泛就任何相對人營業場所所在地之第一審法院定為合意管轄之法院
    ，並未限於以一定之法院為定合意管轄之法院，揆諸前揭說明，尚不生定合意管
    轄之效力；況相對人本有營業所設在高雄市○○○路二四三號九樓，有相對人提
    出之復華證券金融股份有限公司高雄分公司一紙附於原審卷宗可稽，且抗告人之
    申請使用融資買賣，係向相對人高雄分公司申請，有申請表一份在卷可憑，是本
    件契約約定以營業所為履行地、以營業場所所在地為管轄法院，當指以高雄為履
    行地及管轄法院，至為明顯。縱認定兩造間有合意定第一審管轄法院，亦應由臺
    灣高雄地方法院管轄。是原審法院以兩造已合意以相對人之營業場所所在地之法
    院即臺灣台北地方法院為第一審管轄法院，而裁定移轉管轄，即有未當。從而，
    抗告人提起抗告，請求將原裁定廢棄，即有理由，應予准許。
四、依民事訴訟法第四百九十二條第二項、第九十五條、第七十八條，裁定如主文。
中      華      民      國      九十    年      八      月      一      日
                                臺灣高雄地方法院民事庭
                                    審判長法官  沈建興
                                        法  官  官信成
                                        法  官  劉正中
右為正本，係照原本作成。
不得再抗告。
                                        書記官  周美
中      華      民      國      九十    年      八      月      一      日


司法院資訊處製作；財團法人民間司法改革基金會備份。
